臺灣板橋地方法院刑事判決　　　　　　　96年度訴字第1842號
公　訴　人　臺灣板橋地方法院檢察署檢察官
被　　　告　甲○○
上列被告因違反毒品危害防制條例案件，經檢察官提起公訴（九
十六年度毒偵字第二八二四號），本院合議庭裁定由受命法官獨
任進行簡式審判程序，判決如下：
    主    文
甲○○施用第一級毒品，累犯，處有期徒刑拾月。扣案第一級毒
品海洛因包內之海洛因（合計餘驗淨重零點壹陸公克）均沒收
銷燬之；扣案包裝上揭毒品之外包裝袋個沒收之。
    犯罪事實
一、甲○○前於民國九十年間因施用毒品案件，經依本院九十年
    度毒聲字第一０四號裁定送勒戒處所觀察、勒戒後，認無繼
    續施用毒品之傾向，於九十年一月二十日釋放出所，並由臺
    灣板橋地方法院檢察署檢察官以九十年度毒偵字第三一二號
    為不起訴處分。復於同年間因施用毒品案件，經本院以九十
    年度毒聲字第二九一七號裁定送觀察、勒戒，甲○○不服而
    提起抗告，經臺灣高等法院以九十年度毒抗字第六九四號裁
    定抗告駁回而告確定，乃入勒戒處所執行觀察、勒戒，其執
    行結果因認有繼續施用毒品之傾向，經本院以九十年度毒聲
    字第三六六七號裁定令入戒治處所施以強制戒治，嗣因執行
    強制戒治成效及格，無繼續戒治之必要，本院以九十一年度
    毒聲字第八九五號裁定停止戒治，所餘期間付保護管束，於
    九十一年四月十六日釋放出所，該付保護管束期間至九十一
    年九月二日期滿而未經撤銷，視為強制戒治期滿；另經本院
    以九十年度訴字第一八０四號判處應執行有期徒刑一年確定
    。又於九十年間因違反槍砲彈藥刀械管制條例案件，經本院
    以九十年度訴字第二四八號判處有期徒刑三年二月，併科罰
    金新臺幣七萬元，罰金部分如易服勞役，以新臺幣九百元即
    銀元三百元折算一日，甲○○及檢察官均不服而提起上訴，
    經臺灣高等法院以九十年度上訴字第二八三七號判決上訴駁
    回而告確定。甲○○犯上揭二罪所科徒刑部分，嗣經本院以
    九十一年度聲字第三六三號裁定應執行有期徒刑四年確定。
    甲○○再於九十一年間因違反槍砲彈藥刀械管制條例案件，
    經本院以九十一年度訴字第五七四號判處有期徒刑一年二月
    ，併科罰金新臺幣八萬元，罰金部分如易服勞役，以銀元三
    百元即新臺幣九百元折算一日確定，乃於九十一年四月十六
    日入監接續執行前述諸刑，於九十四年六月十五日縮短刑期
    假釋出監，於九十六年二月二十日縮刑期滿，假釋未經撤銷
    而以已執行完畢論（據此，本案構成累犯）。
二、詎甲○○猶不知悔改，另基於反覆持續施用第一級毒品海洛
    因之包括犯意，自九十六年三月間某日起至同年四月六月上
    午某時許，在其位於臺北縣板橋巿大華街六十八號住處內，
    以將第一級毒品海洛因和水稀釋後用針筒注射之方式，多次
    施用第一級毒品海洛因。嗣於九十六年四月六日下午七時三
    十分許，為警在臺北縣板橋巿稚暉街十九號前查獲，並扣得
    其所有預備供施用之第一級毒品海洛因三包（合計驗餘淨重
    ０．一六公克）。
三、案經臺北巿政府警察局松山分局報請臺灣板橋地方法院檢察
    署檢察官偵查起訴，甲○○於本院準備程序中就被訴事實為
    有罪之陳述，經告知甲○○簡式審判程序之旨，並聽取當事
    人之意見後，本院合議庭裁定由受命法官獨任進行簡式審判
    程序。
    理    由
一、經查，被告甲○○對於在前述時間及地點多次施用第一級毒
    品海洛因之犯罪事實，迭於警詢、偵查中及本院審理時自白
    不諱，而其於九十六年四月六日晚間十一時許為警採集尿液
    送臺灣尖端先進生技醫藥股份有限公司以氣相層析質譜儀（
    ＧＣ／ＭＳ）確認檢驗結果，呈鴉片類嗎啡及可待因陽性反
    應，有該公司出具之濫用藥物檢驗報告以及臺北巿政府警察
    局偵辦毒品案件尿液檢體委驗單各一件附卷可稽；又扣案之
    白粉三包，經送法務部調查局鑑驗結果，均檢出含第一級毒
    品海洛因成分（合計驗餘淨重０‧一六公克），有該局九十
    六年五月五日調科壹字第０九六二三０三九七五０號鑑定書
    一件在卷供參，所含毒品成分與被告尿液中驗出之毒品反應
    一致，足認被告自白確與事實相符。再者，被告前於九十年
    間因施用毒品案件，經依本院九十年度毒聲字第一０四號裁
    定送勒戒處所觀察、勒戒後，認無繼續施用毒品之傾向，於
    九十年一月二十日釋放出所；復於同年間因施用毒品案件，
    經本院以九十年度毒聲字第二九一七號裁定送觀察、勒戒，
    被告不服而提起抗告，經臺灣高等法院以九十年度毒抗字第
    六九四號裁定抗告駁回，乃入勒戒處所執行觀察、勒戒，其
    執行結果因認有繼續施用毒品之傾向，經本院以九十年度毒
    聲字第三六六七號裁定令入戒治處所施以強制戒治，嗣因執
    行強制戒治成效及格，無繼續戒治之必要，本院以九十一年
    度毒聲字第八九五號裁定停止戒治，所餘期間付保護管束，
    於九十一年四月十六日釋放出所，該付保護管束期間至九十
    一年九月二日期滿而未經撤銷，視為強制戒治期滿等事實，
    併有臺灣高等法院被告前案紀錄表一份存卷足憑。是被告於
    強制戒治執行完畢釋放出所後，五年內再犯本案施用第一級
    毒品犯行堪以認定，應予依法論罪科刑。
二、核被告所為，係犯毒品危害防制條例第十條第一項之施用第
    一級毒品罪。其施用第一級毒品海洛因前、後非法持有第一
    級毒品海洛因之低度行為，應為其施用該毒品之高度行為所
    吸收，均不另論罪。又海洛因屬具有成癮性、濫用性及對社
    會危害性之第一級毒品，是核施用該毒品行為之本質即有反
    覆及持續實施之特性；而本案被告自九十六年三月間某日起
    至同年四月六月上午某時許，均在其位於臺北縣板橋巿大華
    街六十八號住處內，多次施用第一級毒品海洛因，其施用毒
    品之時空密切接近，方法亦相同，顯然已施用成習、難以斷
    絕，應係基於包括犯意而反覆持續為之，是於刑法評價上，
    應成立集合犯而論以包括一罪。又被告前於九十年間因施用
    毒品案件，經本院以九十年度訴字第一八０四號判處應執行
    有期徒刑一年確定；又於九十年間因違反槍砲彈藥刀械管制
    條例案件，經本院以九十年度訴字第二四八號判處有期徒刑
    三年二月，併科罰金新臺幣七萬元，罰金部分如易服勞役，
    以新臺幣九百元即銀元三百元折算一日，被告及檢察官均不
    服而提起上訴，經臺灣高等法院以九十年度上訴字第二八三
    七號判決上訴駁回而告確定；被告犯上揭二罪所科徒刑部分
    ，嗣經本院以九十一年度聲字第三六三號裁定應執行有期徒
    刑四年確定；被告再於九十一年間因違反槍砲彈藥刀械管制
    條例案件，經本院以九十一年度訴字第五七四號判處有期徒
    刑一年二月，併科罰金新臺幣八萬元，罰金部分如易服勞役
    ，以銀元三百元即新臺幣九百元折算一日確定，乃於九十一
    年四月十六日入監接續執行前述諸刑，於九十四年六月十五
    日縮短刑期假釋出監，於九十六年二月二十日縮刑期滿，假
    釋未經撤銷而以已執行完畢論，有臺灣高等法院被告前案紀
    錄表一件在卷足憑，其於五年內故意再犯本案有期徒刑以上
    之罪，為累犯，應依刑法第四十七條第一項規定加重其刑。
    爰審酌被告前已因施用毒品，經獲得不起訴處分之寬典，復
    入監執行徒刑完畢，仍不能戒除毒癮，再次漠視法令禁制而
    犯本罪，顯見其自制能力甚低，惟其施用毒品所生危害，實
    以自戕身心健康為主，對於他人生命、身體、財產等法益，
    尚無明顯而重大之實害，兼衡其施用毒品之次數以及犯罪後
    坦承犯行之良好態度等一切情狀，量處如主文所示之刑，以
    資懲儆。
三、扣案之第一級毒品海洛因三包內之海洛因（合計驗餘淨重０
    ‧一六公克），均為查獲之第一級毒品，不問屬於犯人與否
    ，應依毒品危害防制條例第十八條第一項前段規定沒收銷燬
    之。而扣案包裝上揭毒品之外包裝袋三個，係用以包裹毒品
    ，具防止裸露、逸出及潮濕之功用，便於攜帶施用，係預備
    供被告施用第一級毒品所用之物，且經被告自承確屬其所有
    ，皆應依刑法第三十八條第一項第二款規定併予宣告沒收。
據上論斷，應依刑事訴訟法第二百七十三條之一第一項、第二百
九十九條第一項前段，毒品危害防制條例第十條第一項、第十八
條第一項前段，刑法第十一條前段、第四十七條第一項、第三十
八條第一項第二款，判決如主文。
本案經檢察官張瑞娟到庭執行職務。
中　　華　　民　　國　　96　　年　　6 　　月　　29　　日
                  刑事第七庭  法　官  王　瑜　玲
上列正本證明與原本無異。
如不服本判決，應於判決送達後10日內向本院提出上訴狀（應附
繕本），上訴於臺灣高等法院。
中　　華　　民　　國　　96　　年　　6 　　月　　29　　日
                              書記官  陳  香  君
附錄本案論罪科刑法條全文：
毒品危害防制條例第十條
施用第一級毒品者，處六月以上五年以下有期徒刑。
施用第二級毒品者，處三年以下有期徒刑。
